zh-TW: 顯示器功能: 按鈕控制; 觸控螢幕; 其他
fi: Näytön ominaisuudet: Painikeohjaimet; Kosketusnäyttö; Muu
lt-LT: Ekrano funkcijos: Mygtukiniai valdikliai; Jutiklinis ekranas; Kita
fr: Fonctionnalités d’affichage: Commandes par boutons; Écran tactile; Autre
bg-BG: Характеристики на дисплея: Управление на бутоните; Сензорен екран; Други
zh-CN: 显示屏特点: 按钮控件; 触摸屏; 其他
cs: Vlastnosti displeje: Ovládací tlačítka; Dotyková obrazovka; Jiné
ru: Характеристики дисплея: Кнопочное управление; Сенсорный экран; Другой
sv: Detaljer för display: Knappkontroller; Pekskärm; Övrigt
es: Características de la pantalla: Controles de botón; Pantalla táctil; Otros
el: Χαρακτηριστικά οθόνης: Κουμπιά ελέγχου; Οθόνη αφής; Άλλο
ro-RO: Caracteristici afișaj: Butoane de comandă; Ecran tactil; Altele
pt-BR: Características da tela: Controles de botão; Tela sensível ao toque; Outro
en: Display features: Button controls; Touchscreen; Other
hu: Kijelző jellemzői: Vezérlőgombok; Érintőképernyő; Egyéb
pl: Charakterystyka wyświetlacza: Przyciski sterujące; Ekran dotykowy; Inne
tr: Ekran özellikleri: Düğme kontrolleri; Dokunmatik ekran; Diğer
pt-PT: Características de exibição: Controlos de botão; Ecrã tátil; Outro
it: Funzionalità di visualizzazione: Comandi a pulsante; Touchscreen; Altro
nl: Kenmerken display: Bedieningsknoppen; Touchscreen; Andere
vi: Tính năng hiển thị: Nút điều khiển; Màn hình cảm ứng; Khác
nb: Visningsfunksjoner: Knappkontroller; Berøringsskjerm; Annet
th: คุณลักษณะจอแสดงผล: ปุ่มควบคุม; แบบทัชสกรีน; อื่นๆ
hr-HR: Značajke zaslona: Kontrole gumba; Zaslon osjetljiv na dodir; Ostalo
sl-SI: Funkcije zaslona: Gumbi za nadzor; Zaslon na dotik; Drugo
ja: ディスプレイ機能: ボタンコントロール; タッチスクリーン; その他
da: Displayfunktioner: Knapkontrol; Touchskærm; Andet
ko: 디스플레이 기능: 버튼 컨트롤; 터치스크린; 기타
sk-SK: Funkcie zobrazovania: Ovládacie tlačidlá; Dotykový displej; Iné
de: Anzeigefunktionen: Tastensteuerungen; Touchscreen; Sonstiges